# 求助陈老师，关于以租代售的问题

提问人：wizclark77 时间：2023-09-20 10:34:20
基本情况：公司主营业务是生产大型挖机，现与客户约定设备价格 5000 万，并签订以下协议：公司向客户交付该挖机后，采用计件方式进行结算，以完成一项工程为一期进行结算，固定单价为 100 万元/项；
如果在 2 年内有效完成 20 个项目或因客户原因未能提供 20 个项目的需求，则客户必须按设备价格采购该挖机，如果采购，已支付的不含税租赁金额在设备价格中抵扣；
如若因公司原因未能有效完成 20 个项目，则客户仅支付租赁费，不采购该设备。
请问陈版主：
1 、公司是否应当根据合同内容，在租赁期间内按照租赁项目确认租赁收入，在达到出售条件后，一次性确认出售设备收入？
2 、项目组目前对于该类设备，若以租赁为目的持有，则在固定资产-租赁用固定资产核算，固定资产的折旧费用在租赁期间计入成本，非租赁期间计入管理费用；若以出售为目的，则在存货中核算，按照可变现净值确认存货跌价。
2.1请问处理方式是否合理？2.2如果出现以租代售的情况，公司应如何核算成本？
希望陈老师百忙之中能够解答，不尽感激

回答人：chenyiwei
需要考虑：在合理排除“因公司原因未能有效完成 20 个项目”的可能性的前提下，是否仍存在客户按实际使用次数付费，而不购买挖机的较大可能性？如果最终未能在 2 年内完成 20 个项目，则如何界定双方的责任？以往是否经常与客户发生争议？
在此基础上，判断购买前的相关“按次计费”安排是否构成一项经营租赁或者融资租赁，并考虑如何进行会计处理。
如果属于融资租赁（即最终购买可能性很大），则依据新租赁准则第四十二条规定，可在将挖机交付客户使用时确认全部收入和成本；反之，如果仍有较大的不购买可能性，则按经营租赁处理（租赁期内需将租赁的挖机转为固定资产），后续实现销售时按固定资产处置处理。